臺灣新北地方法院民事裁定
111年度補字第570號
原      告  林賜郎     
訴訟代理人  楊金順律師
被      告  莊博閔    
上列當事人間請求拆屋還地等事件，原告起訴未據繳納裁判費，
本院裁定如下：
    主  文
原告應於本裁定送達後五日內，補繳裁判費新臺幣貳萬肆仟柒佰
陸拾元，及補正被告莊博閔之最新戶籍謄本到院，逾期不補正，
即駁回原告之訴。
    理  由
一、按核定訴訟標的之價額，以起訴時之交易價額為準；無交易
    價額者，以原告就訴訟標的所有之利益為準，民事訴訟法第
    77條之1第2項亦定有明文。次按以一訴主張數項標的者，其
    價額合併計算之；但所主張之數項標的互相競合或應為選擇
    者，其訴訟標的價額，應依其中價額最高者定之；以一訴附
    帶請求其孳息、損害賠償、違約金或費用者，不併算其價額
    ，民事訴訟法第77條之2第1項、第2項定有明文。又土地所
    有權人，依民法第767條所有物返還請求權請求拆除房屋返
    還土地，其訴訟標的之價額，應以該土地起訴時之交易價額
    為準。其並依同法第179條附帶請求給付相當於租金之不當
    得利部分，依上開法條規定，不併算其價額（最高法院96年
    度第4次民事庭會議決議可資參照）。
二、查本件原告起訴，未據於起訴狀上載明被告之住所或居所，
    致本院無法送達文書，復未繳納裁判費。查原告起訴聲明為
    ：㈠被告應將新北市○○區○○路000巷0弄00號未辦保存登記之
    二層樓建物拆除後騰空返還土地予原告。㈡被告應按月給付
    原告新臺幣（下同）15,164元。經核本件訴訟標的價額應以
    上開地上物占用系爭土地面積之價額予以核定，至於訴之聲
    明第二項係附帶請求相當於租金之不當得利，揆諸前揭規定
    ，不併算其價額。次查，原告上開訴之聲明並未特定被告應
    返還之土地為何，僅於起訴狀內文載明被告無權占有新北市
    ○○區○○段000地號，共計33.14平方公尺，是本件即以內政部
    地政司土地公告現值查詢結果，民國111年1月新北市○○區○○
    段000地號土地公告現值每平方公尺72,374元為計算，暫以
    原告陳報被告占用之土地面積33.14平方公尺計算，本件訴
    訟標的價額核定為2,398,474元（計算式：72,374/㎡×33.14㎡
    ＝2,398,474元，元以下四捨五入），應徵第一審裁判費24,7
    60元。
三、茲依民事訴訟法第249條第1項但書規定，限原告於收受本裁
    定送達後5日內，補繳第一審裁判費24,760元，並具狀補正
    被告最新戶籍謄本到院，暨如未遵期補正，即駁回原告之訴
    ，特此裁定。
中　　華　　民　　國　　111 　年　　4 　　月　　13　　日
                  民事第五庭    法　官　曹惠玲
以上正本係照原本作成。　　　　　　　　　
如不服本裁定關於核定訴訟標的價額部分，得於送達後10日內向
本院提出抗告狀，並繳納抗告費新臺幣1,000 元；其餘關於命補
繳裁判費及補正部分，不得抗告。 
如不服本裁定關於訴訟標的價額之核定，得於收受裁定正本後10
日內向本院提出抗告狀，並繳納抗告裁判費新臺幣1,000 元；其
餘關於命補繳裁判費部分，不得抗告。
中　　華　　民　　國　　111 　年　　4 　　月　　13　　日
                                書記官  涂菀君